【裁判字號】    94,訴,3601
【裁判日期】    950123
【裁判案由】    毒品危害防制條例
【裁判全文】
臺灣高雄地方法院刑事判決              94年度訴字第3601號
公  訴  人  臺灣高雄地方法院檢察署檢察官
被      告  甲○○
                    （另案於台灣高雄女子監獄執行中）
上列被告因違反毒品危害防制條例案件，經檢察官提起公訴（94
年度毒偵字第6591號），嗣因被告就被訴事實為有罪之陳述，經
本院告知簡式審判程序意旨，並聽取公訴人及被告之意見後，本
院合議庭裁定由受命法官獨任依簡式審判程序審理，判決如下：
    主  文
甲○○連續施用第一級毒品，累犯，處有期徒刑壹年，扣案之第
一級毒品海洛因壹包（驗後淨重零點零公克、空包裝重零點壹
捌公克）、殘留第一級毒品海洛因之注射針筒壹支均沒收銷燬之
；又連續施用第二級毒品，累犯，處有期徒刑捌月，扣案第二級
毒品甲基安非他命壹包（送檢編號D00-0000-0，檢驗前零點貳玖
公克、檢驗後零點壹陸公克）沒收銷燬之。應執行有期徒刑壹年
陸月，扣案之第一級毒品海洛因壹包（驗後淨重零點零公克、
空包裝重零點壹捌公克）、殘留第一級毒品海洛因之注射針筒壹
支、及第二級毒品甲基安非他命壹包（送檢編號D00-0000-0，檢
驗前零點貳玖公克、檢驗後零點壹陸公克）均沒收銷燬之。
    事  實
一、甲○○前因違反毒品危害防制條例案件，經本院92年度訴字
    第2981號判決判處有期徒刑10月確定，嗣於民國93年8 月27
    日易科罰金執行完畢。另因施用毒品案件，經本院88年度毒
    聲字第4851號裁定送觀察、勒戒後，認有繼續施用毒品之傾
    向，而以88年度毒聲字第5464號裁定令入戒治處所強制戒治
    1 年，再以89年度毒聲第1126號裁定停止戒治，所餘期間付
    保護管束，嗣因前開停止戒治業於89年7 月29日期滿且未經
    撤銷，視為強制戒治執行完畢，遂由臺灣高雄地方法院檢察
    署檢察官於89年8 月7 日以89年度戒毒偵字第830 號為不起
    訴處分確定。詎其猶不知悛悔，復於前開強制戒治執行完畢
    釋放後五年內，分別基於施用第一級毒品海洛因與第二級毒
    品甲基安非他命之概括犯意，自94年3 、4 月間某日起至同
    年7 月15日20時許止，在高雄縣大社鄉某不詳友人住處或加
    油站廁所內，以將海洛因摻入香菸後點燃吸食或以針筒注射
    之方式，及將甲基安非他命以吸食器燃燒加熱之方式，連續
    施用第一級毒品海洛因及第二級毒品甲基安非他命多次。嗣
    於94年7 月16日12時10許，為警持本院核發之搜索票在高雄
    縣大社鄉○○路14巷5 之4 號4 樓之1 內予以查獲，並經其
    同意後採尿送驗後，進而查悉上情，另扣得甲○○所有之第
    一級毒品海洛因1 包、殘留第一級毒品海洛因之注射針筒1
    支、與第二級毒品甲基安非他命2 包等物品。
二、案經高雄市政府警察局刑警大隊移請台灣高雄地方法院檢察
    署檢察官偵查起訴。
    理  由
一、本件被告甲○○係違反毒品危害防制條例第10條第1 項、第
    2 項之施用第一級毒品與第二級毒品罪，其法定刑俱為死刑
    、無期徒刑、最輕本刑為3 年以上有期徒刑以外之罪，於準
    備程序進行中，被告就被訴事實為有罪之陳述，由受命法官
    告知簡式審判程序之要旨並聽取其與公訴人之意見，經被告
    同意適用簡式審判程序後，本院亦認無不得或不宜改依簡式
    審判程序進行之處，爰依刑事訴訟法第273 條之1 第1 項、
    第284 條之1 規定，本院合議庭裁定裁定本件由受命法官獨
    任進行簡式審判程序，合先敘明。
二、上揭事實，業有姓名對照表、及高雄市立凱旋醫院94年8 月
    1 日濫用藥物尿液檢驗報告各1 件在卷可稽，另扣得被告所
    有之第一級毒品海洛因1 包、殘留第一級毒品海洛因之注射
    針筒1 支與第二級毒品甲基安非他命2 包可資佐證。上開第
    一級毒品送請法務部調查局鑑定之結果，含有第一級毒品海
    洛因成分（驗後淨重0.03公克、空包裝重0.18公克），有卷
    附該局調科壹字第220020983 號鑑定通知書1 份可佐。其餘
    扣案物品經本院送請臺灣高雄醫學大學附設中和紀念醫院加
    以鑑驗，其中注射針筒1 支呈現第一級毒品海洛因陽性反應
    ，第二級毒品甲基安非他命2 包亦呈毒品陽性反應（送檢編
    號D00-0000- 0 檢驗前0.29公克、檢驗後0.16公克；送檢編
    號D00-0000-0檢驗前0.08公克、檢驗後檢體用罄）等節，亦
    有該院94年11月14日濫用藥物成品檢驗報告在卷可查，復為
    被告於本院審理中坦認不諱，足徵被告之自白核與事實相符
    ，堪予採信。另查，被告前因施用毒品案件，經本院裁定送
    觀察、勒戒後，認有繼續施用毒品傾向，遂以裁定令入戒治
    處所強制戒治1 年，再以裁定停止戒治，所餘期間付保護管
    束，嗣因前開停止戒治業於89年7 月29日期滿且未經撤銷，
    視為強制戒治執行完畢，由臺灣高雄地方法院檢察署檢察官
    以89年度戒毒偵字第830 號為不起訴處分確定等情，有臺灣
    高等法院被告前案紀錄表及本院被告院內索引卡紀錄表各1
    份附卷可參，足認被告確於前開強制戒治執行完畢釋放後，
    5 年內再犯毒品危害防制條例第10條之施用毒品罪。職是，
    本件事證明確，被告犯行洵堪認定，自應依法論科。
三、查海洛因、甲基安非他命各係毒品危害防制條例第2 條第2
    項第1 款、第2 款所定之第一級毒品與第二級毒品，依法不
    得持有、施用及販賣。核被告甲○○所為，分別係違反毒品
    危害防制條例第10條第1 項施用第一級毒品罪及同條第2 項
    施用第二級毒品罪。其施用第一級毒品海洛因與第二級毒品
    甲基安非他命前分別持有海洛因、甲基安非他命之低度行為
    ，應為施用之高度行為所吸收，均不另論罪。被告各先後多
    次施用第一級毒品海洛因及第二級毒品甲基安非他命，均時
    間緊接，且犯罪基本構成要件相同，顯係分別基於概括犯意
    反覆為之，應分別依連續犯規定論以一罪，並均依法加重其
    刑。被告所犯上開2 罪間，犯意各別、行為互殊，觸犯構成
    要件相異之罪名，自應分論併罰。又被告前因違反毒品危害
    防制條例案件，經本院92年度訴字第2981號判決判處有期徒
    刑10月確定，嗣於93年8 月27日易科罰金執行完畢一節，有
    前開臺灣高等法院被告前案紀錄表附卷足憑，是其前受有期
    徒刑之執行完畢後，5 年內再犯有期徒刑以上之本罪，為累
    犯，應均依法遞加重其刑。爰審酌被告前因施用毒品案件，
    經施以強制戒治後，竟再為本件施用毒品犯行，足見其惡習
    已深，且戒絕毒癮之意志不堅，未能體悟施用毒品對自己、
    家人造成之傷害及社會之負擔，自屬可議；惟念其於犯後態
    度良好，並能坦承犯行，及施用毒品本質上係屬戕害自身健
    康之行為，尚未直接危害他人，反社會性之程度應屬較低等
    一切情狀，分別量處如主文所示之刑，並定其應執行之刑，
    以資懲儆。此外，扣案之第一級毒品海洛因（驗後淨重0.03
    公克、空包裝重0.18公克）、與第二級毒品甲基安非他命（
    送檢編號D00-0000-0檢驗前0.29公克、檢驗後0.16公克）各
    1 包係查獲之毒品，且該包裝袋與其內毒品業已無法析離；
    又殘留第一級毒品海洛因之注射針筒1 支，亦與其內殘餘之
    毒品同屬無法析離，應將之同視為第一級毒品無訛，從而上
    開物品不問屬於犯人與否，均應依毒品危害防制條例第18條
    第1 項前段規定沒收銷燬之。另扣案之第二級毒品甲基安非
    他命1 包（送檢編號D00-0000-0）因其內毒品送驗後業已用
    罄而不復存在，爰不予宣告沒收銷燬，併此敘明。
據上論斷，應依刑事訴訟法第273 條之1 第1 項、第299 條第1
項前段，毒品危害防制條例第10條第1 項、第2 項、第18條第1
項前段，刑法第11條、第56條、第47條、第51條第5 款，判決如
主文。
中    華    民    國    95    年    1     月    23    日
                  刑事第四庭  法  官 陳明呈
以上正本證明與原本無異。
如不服本判決，應於收受送達後10日內向本院提出上訴書狀。
中    華    民    國    95    年    1     月    23    日
                              書記官 林明忠


司法院資訊處製作；財團法人民間司法改革基金會備份。
